臺灣高雄地方法院民事判決　九十年度親字第一六一號
　　原　　　　告　乙○○
　　被　　　　告　丙○○
　　兼法定代理人　甲○○
右當事人間否認子女事件，本院判決如左：
    主    文
確認被告丙○○（民國八十九年十月十五日生）非被告甲○○與原告乙○○之婚生女
。
訴訟費用由被告負擔。
    事    實
甲、原告方面：
一、聲明：如主文所示。
二、陳述：原告與被告甲○○於民國八十二年十二月十八日結婚，於九十年八月六日
    協議離婚，惟原告與被告甲○○婚姻關係存續中，即自他人處受胎，而於八十九
    年十月十五日產下被告丙○○，雖被告丙○○係原告與被告甲○○於婚姻關係存
    續中所生之女，依法應推定為婚生子女，惟被告丙○○既非被告自原告受胎所生
    ，自應認原告與被告丙○○間並無親子關係，爰提起本件訴訟。
三、證據：提出戶籍謄本、協議書各一件為證。
乙、被告方面：
一、聲明：同意原告之請求。
二、陳述：兩造已許久未同居，被告丙○○確非原告與被告甲○○所生之女。
丙、本院依職權囑託財團法人長庚紀念醫院高雄分院（下稱長庚醫院）鑑定原告與被
    告丙○○間是否具有親子關係。
    理    由
一、按訴狀送達後，原告不得將原訴變更或追加他訴。但該訴訟標的對於數人必須合
    一確定時，追加其原非當事人之人為當事人者，不在此限。又否認子女之訴，由
    夫起訴者，以妻及子女為共同被告。民事訴訟法第二百五十五條第一項第五款、
    第五百八十九條之一第一項前段分別定有明文。本件原告於訴狀送達後追加甲○
    ○為被告，雖屬訴之追加，然依上開民事訴訟法第五百八十九條之一第一項前段
    之規定既屬須合一確定之被告，是原告訴之追加即應予准許，先予敘明。
二、次按妻之受胎，係在婚姻關係存續中者，固推定其所生子女為婚生子女；惟該推
    定，如夫妻之一方能證明妻非自夫受胎者，得於知悉子女出生之日起一年內提起
    否認之訴。此觀民法第一千零六十三條第一、二項規定自明。
三、原告主張被告丙○○係兩造於婚姻關係存續中所生之女之事實，業據提出戶籍謄
    本一份為證，堪信為真實。故被告丙○○之受胎期間應係在兩造婚姻關係存續中
    ，依前述規定，即推定為原告之婚生女。而原告主張被告丙○○非自原告受胎所
    生之女之事實，為被告甲○○所不否認，且經本院囑託長庚醫院鑑定上開事項，
    該院鑑定結果亦否定原告與被告丙○○之親子關係，有該院九十一年一月三十日
    （９１）長庚院高字第三九號函所附親子鑑定報告一份在卷可按。依上開鑑定結
    果，原告與被告丙○○間之親子關係既遭否定，故原告主張被告丙○○非原告之
    婚生女等語即堪採信。
四、揆諸上開說明，被告丙○○既非自原告受胎所生之女，從而原告依民法第一千零
    六十三條第二項之規定，於知悉被告丙○○出生後之一年內，即於九十年九月七
    日（此有起訴狀上本院收狀章可稽）訴請確認被告丙○○非被告甲○○與原告之
    婚生女，即屬正當，應予准許。
五、據上論結，本件原告之訴為有理由，依民事訴訟法第七十八條、第八十五條第一
    項前段，判決如主文。
中　　　華　　　民　　　國　　九十一　　年　　　四　　　月　　　十五　　日
                              臺灣高雄地方法院民事第五庭
~B審判長法官  黃國川
~B法　　　官  林雯娟
~B法　　　官　吳錦佳
右正本證明與原本無異。
如不服本判決，應於送達後廿日內，向本院提出上訴狀。
中　　　華　　　民　　　國　　九十一　　年　　　四　　　月　　 十五　　 日
~B法院書記官　馮欽鳳
